【裁判字號】    95,訴緝,28
【裁判日期】    950329
【裁判案由】    違反電信法等
【裁判全文】
臺灣高雄地方法院刑事判決              95年度訴緝字第28號
公  訴  人  臺灣高雄地方法院檢察署檢察官
被      告  乙○○
                      -2號(.
上列被告因違反電信法等案件，經檢察官提起公訴（94年度偵緝
字第52號、94年度偵字第1259號），本院判決如下：
    主  文
乙○○連續行使偽造私文書，足以生損害於公眾及他人，處有期
徒刑伍月，如易科罰金，以參佰元折算壹日，如附表所示偽造之
「己○○」署押及印文均沒收；又連續竊盜，處有期徒刑伍月，
如易科罰金，以參佰元折算壹日；又連續意圖為自己不法之利益
，以無線方式盜用他人電信設備通信，處有期徒刑陸月，如易科
罰金，以參佰元折算壹日。應執行有期徒刑壹年貳月，如易科罰
金，以參佰元折算壹日，如附表所示偽造之「己○○」署押及印
文均沒收。
    事  實
一、乙○○前於民國91年間因竊盜案件，經本院於91年12月30日
    判處有期徒刑7 月，緩刑3 年確定，仍在緩刑期間，詎仍不
    知悔誤：
  (一)於92年12月間某日，在不詳地點，拾獲己○○所有駕照種類
    為普通大貨車之汽車駕駛執照1 枚（該駕駛執照係己○○所
    有，於91年間，在不詳地點遺失），竟意圖為自己不法所有
    ，將該己○○所遺失之汽車駕駛執證予以侵占入己，得手後
    ，基於行使變造特種文書、行使偽造私文書之概括犯意，及
    意圖為自己不法所有之詐欺取財犯意，先於不詳日期，在其
    位於高雄市○○○路25號9 樓之9 租屋處，以將其所有相片
    1 張換貼在己○○遺失之汽車駕駛執照上而變造之，足生損
    害於己○○及公路監理機關對駕駛人管理之正確性。復於93
    年1 月12日，持上開經變造貼有其照片之己○○汽車駕駛執
    照，前往位於高雄市○○路某處之統一超商，假冒「己○○
    」名義，申請遠傳電信股份有限公司（下稱遠傳電信公司）
    之易付卡行動電話門號，並在申請辦理易付卡門號之申請書
    上之申請人簽章欄偽簽如附表編號1 所示之「己○○」之署
    名1 枚後，持向不知情之該統一超商承辦人員行使，且出示
    上開經變造之己○○汽車駕駛執照以供查驗，足以生損害於
    己○○、該統一超商及遠傳電信公司對其客戶資料管理之正
    確性，該統一超商承辦人員並陷於錯誤，而據以交付遠傳電
    信公司所有行動電話門號0000000000號之晶片卡1 張予乙○○。
  (二)另意圖為自己不法之所有，基於竊盜之概括犯意，連續為下
    列行為：
  1.於93年1 月20日某時許，在高雄市○○○路與南華路口之某
    KTV 前停放機車處，見甲○○所有摩托羅拉廠牌、T720型行
    動電話1 具，置放於某機車置物箱內且無人看管，有機可趁
    ，而徒手竊取該行動電話1 具，得手後，復承前行使變造特
    種文書及行使偽造私文書之概括犯意，先於93年1 月25日下
    午1 時許，持上開經變造貼有其照片之己○○汽車駕駛執照
    ，前往位於高雄市○○○路81號「宇迅企業行」，向不知情
    之王姿文冒稱其為己○○本人，欲出售前開摩托羅拉廠牌、
    T720型行動電話1 具，並在讓渡書之讓渡人欄偽簽如附表編
    號2 所示之「己○○」署名1 及指印3 枚，而偽造上開讓渡
    書（屬私文書），進而交付予王姿文收執而行使之，足以生
    損害於己○○及王姿文，王姿文則交付新台幣（下同）2,20
    0 元之價格以買受該手機。嗣復於93年1 月30日下午1 時許
    ，再度前往「宇迅企業行」欲出售其所有OKWAP 廠牌163 型
    行動電話1 具，惟因身上僅攜帶上開經變造貼有其照片之己○○汽車駕駛執照，遂出示該經變造之己○○駕駛執照，向
    不知情之王姿文冒稱其為己○○本人，欲出售其所有上開OK
    WAP 廠牌163 型行動電話1 具，並在讓渡書之讓渡人欄偽簽
    如附表編號3 所示之「己○○」署名1 及指印3 枚，而偽造
    上開讓渡書，進而交付予王姿文收執而行使之，足以生損害
    於己○○及王姿文，王姿文則交付3,500 元之價格買受該手
    機。
  2.於93年7 月11日下午11時10分許，在高雄市三民區○○○ 路
    151 巷8 號前，見庚○○所有車牌號碼UIX-538 號輕型機車
    停放該處，趁無人看管之際，以其所有自備鑰匙（未經扣案
    ）開啟該機車電源開關之方式，竊取該輕型機車，得手後供
    己騎乘使用。
  3.於93年8 月初某日，在高雄市○○路仁愛公園某處，見李秉
    峰所有車牌號碼QHA-066 輕型機車停放該處，有機可趁，徒
    手竊取該機車車牌一面，得手後改懸掛於前開竊得之車牌號
    碼UIX-538號輕型機車上，以圖避免警方之查緝。
  4.於94年1 月4 日凌晨2 時許，騎乘上開竊得並改懸掛QHA-06
    6 號車牌之機車，行經高雄市新興區○○○ 路203 巷26號前
    時，見戊○○所有車牌號碼YH-2167 號自小貨車內裝載有皮
    蛋，且無人看管，有機可趁，而徒手竊取該自小貨車內之皮
    蛋1 箱 (內有17包皮蛋)， 得手後置放於上開機車腳踏板上
    欲離去之際，旋為戊○○發覺報警而遭當場逮捕。
  (三)復基於故買贓物之故意，明知真實姓名年籍不詳綽號「阿賢
    」之成年男子所持有之門號0000000000號行動電話晶片1 張
    （係丁○○所有，於93年4 月22日發現遺失）係來路不明贓
    物，竟仍於93年4 月30日某時許，在高雄市○○路與六合路
    口，以1,200 元之代價予以購入後，再基於意圖為自己不法
    之利益之概括犯意，自93年4 月30日下午3 時24分18秒許起
    ，至同年5 月17日上午5 時12分12秒許止，撥打其所持用已
    置入上開門號晶片卡之行動電話對外聯絡，而以該支行動電
    話之無線電波，傳送代表0000000000號之訊號給中華電信股
    份有限公司，致該公司誤以為乙○○係行動電話門號之合法
    使用客戶，於接受訊號後，由該公司所設置，相關於電信所
    用之交換機資料庫內所儲存業已登錄開通之門號資料比對相
    符而提供通話服務之方式，盜用他人登錄於中華電信股份有
    限公司交換機資料庫行動電話門號之電信設備通信185 次（
    起訴書誤植為156 次），獲得無償使用該行動電話門號之不
    法利益10,016元。嗣丁○○接獲上開行動電話門之帳單而發
    線遭盜用後，經報警始循線查獲上情。
二、案經高雄市政府警察局刑警大隊、內政部警政署電信警察隊
    第三中隊及高雄市政府警察局新興分局報請台灣高雄地方法
    院檢察署檢察官偵查起訴，經被告為有罪之陳述後，本院裁
    定依簡式審判程序審理。
    理  由
一、按除被告所犯為死刑、無期徒刑、最輕本刑為3 年以上有期
    徒刑之罪或高等法院管轄第一審案件者外，於法院行準備程
    序進行中，被告先就被訴事實為有罪之陳述時，審判長得告
    知被告簡式審判程序之旨，並聽取當事人、代理人、辯護人
    及輔佐人之意見後，裁定進行簡式審判程序；且受命法官行
    準備程序，與法院或審判長有同一之權限；又簡式審判程序
    之證據調查，不受刑事訴訟法第159 條第1 項、第161 條之
    2 、第161 條之3 、第163 條之1 及第164 條至第170 條規
    定之限制，刑事訴訟法第273 條之1 第1 項、第279 條第2
    項前段、第273 條之2 分別定有明文。被告乙○○所為係犯
    死刑、無期徒刑、最輕本刑為3 年以上有期徒刑以外之罪，
    其於準備程序中就被訴事實為有罪之陳述，經受命法官告知
    簡式審判程序之旨，並聽取公訴人、被告之意見後，認為適
    宜由受命法官獨任進行簡式審判程序，依刑事訴訟法第273
    條之1 第1 項規定，本院合議庭裁定由受命法官獨任進行審
    判程序，合先敘明。
二、上揭事實，業據被告於警、偵訊及本院審理時供承不諱，核
    與證人即被害人己○○、甲○○、庚○○、戊○○、丁○○
    於警詢時指訴之情節相符，並經證人王姿文及戴丹尼於警詢
    時證述明確，復有讓渡書影本2 紙、贓物認領保管收據3 紙
    、車籍作業系統－查詢認可資料、車輛竊盜、車牌失竊資料
    個別查詢報表－查詢車輛認可資料、經變造貼有被告照片之
    己○○汽車駕駛執照影本、遠傳電信公司94年2 月25日達傳
    （業服）字第09400363號函暨申請書、未出帳電話明細表各
    1 份及查獲照片8 幀、手機照片2 幀附卷可稽。而前開讓渡
    書2 紙，經將其上所按捺之指印6 枚送請內政部警政署刑事
    警察局鑑驗，經輸入指紋電腦系統比對再由人工確認結果，
    與被告之左拇指指紋相符等情，亦有內政部警政署刑事警察
    局93年7 月30日刑紋字第0930155389號鑑驗書1 份在卷可按
    ，被告之任意性自白，核與事實相符，自得採為被告論罪科
    刑之依據。本案事證明確，被告上揭犯行，堪以認定。
三、核被告所為，係犯刑法第337 條之侵占遺失物罪、第216 條
    、第212 條之行使變造特種文書罪、第216 條、第210 條之
    行使偽造私文書罪、第320 條第1 項之竊盜罪、第339 條第
    1 項之詐欺取財罪、第349 條第2 項之故買贓物罪及電信法
    第56條第1 項之盜用他人電信設備罪。被告變造特種文書後
    ，復持之行使，其變造之低度行為為行使之高度行為所吸收
    ，僅論以高度之行使變造特種文書罪；另被告偽造印文（指
    印）及署押之行為，均係偽造前開申請書及讓渡書等私文書
    之部分行為，皆不另論罪；被告偽造私文書後，復持之行使
    ，其偽造之低度行為為行使之高度行為所吸收，僅論以高度
    之行使偽造私文書罪。又起訴書雖記載被告如事實欄「一(二)
    1.」之偽造己○○名義之讓渡書出售手機之行為，另涉犯刑
    法第339 條第1 項之詐欺取財罪，惟業經公訴檢察官當庭更
    正認被告此部分行為應不構成刑法第339 條第1 項之詐欺取
    財罪，本院亦同此認定，惟此部分既經公訴檢察官當庭予以
    更正，本院就此部分自無庸不另為無罪之諭知。被告先後多
    次行使變造特種文書罪、行使偽造私文書罪、竊盜罪及盜用
    他人電信設備通信罪之犯行，各時間緊接，所犯分別為構成
    要件同一之罪名，顯係基於概括犯意反覆為之，均為連續犯
    ，各應依刑法第56條規定論以一罪，並加重其刑。被告所犯
    侵占遺失物罪、連續行使變造特種文書罪、連續行使偽造私
    文書罪及詐欺取財罪等4 罪間，有方法與目的之牽連關係，
    為牽連犯，應從重依連續行使偽造私文書罪處斷；被告所犯
    故買贓物罪及連續盜用他人電信設備通信罪等2 罪間，有方
    法與目的之牽連關係，為牽連犯，應從重依連續盜用他人電
    信設備通信罪處斷。被告所犯上開行使偽造私文罪、竊盜罪
    及盜用他人電信設備通信罪，因犯意各別，行為互殊，應予
    分論併罰。爰審酌被告前於1 年間因竊盜案件，經本院於91
    年12月30日判處有期徒刑7 月，緩刑3 年確定，仍在緩刑期
    間，詎仍不知悔誤，復於拾得己○○本人所遺失之汽車駕駛
    執照後，予以侵吞入己，且變造他人之駕駛執照，復多次行
    使變造之證件，冒用己○○名義偽造門號申請書、讓渡書等
    私文書，損害公眾及他人之權益，行為已有不該，復連續以
    竊盜方式冀得不法之財物，且僅為貪圖小利，明知綽號「阿
    賢」之成年男自所持有行動電話晶片卡係來路不明之贓物，
    竟仍貪圖小利予以故買，暢通銷贓之管道，以及為取得不法
    利益而盜打他人行動電話，盜用他人行動電話次數多達185
    次，惡行非輕，然姑念犯後尚知坦白認錯，態度良好等一切
    情狀，分別量處如主文所示之刑，並定其應執行刑。又(1)變
    造之己○○汽車駕駛執照上黏貼之被告相片1 張，雖係被告
    所有，供犯罪所用之物，惟並未扣案，且無證據足認現仍尚
    存在，未免將來執行之困難，爰不予宣告沒收；(2)附表編號
    1 至3 所示之申請書、讓渡書等文件已由被告分別交付予統
    一超商轉送遠傳電信公司及宇訊通訊行而非其所有，惟其上
    偽造之印文、署押，應依刑法第219 條規定，不問屬於犯人
    與否，均宣告沒收之，至前開申請書之申請人及讓渡書之讓
    渡人名稱所填寫之「己○○」，僅係識別立書人為何人，並
    非表示立書人本人簽名之意思，是非屬刑法第217 條所稱之
    署押，附予敘明；(3)門號0000000000之行動電話晶片卡1 張
    ，雖為被告所詐得之物，惟電信公司並未因被告之詐欺犯行
    而喪失所有權，且一般行動電話服務條款均約定申請人僅有
    租用權而無所有權，爰不予宣告沒收之；(4)被告竊取車牌號
    碼UIX-538 號輕型機車所使用之自備鑰匙1 支，雖係被告所
    有，供上開竊盜犯行所用之物，業據被告供承在卷，惟該自
    備鑰匙並未扣案，有本院辦理刑事案件電話紀錄表1 紙在卷
    可參，且無證據足認現仍尚存在，未免將來執行之困難，爰
    不予宣告沒收；(5)本件被告上開盜用他人電信設備犯行所使
    用之門號0000000000號行動電話晶片1 張，既係被害人丁○○所遺失之物，自應優先發還予被害人，否則，被害人之電
    信器材因遺失而遭人盜用，該通信器材卻須由法院沒收而無
    從取回，亦非電信法第60條規定義務宣告沒收之本意，是不
    為沒收之宣告，附此敘明。
據上論斷，應依刑事訴訟法第273 條之1 第1 項、第284 條之1
、第299 條第1 項前段，電信法第56條第1 項，刑法第11條前段
、第56條、第216 條、第210 條、第212 條、第320 條第1 項、
第337 條、第339 條第1 項、第349 條第2 項、第55條、第41條
第項前段、第2 項、第51條第5 款、第219 條，罰金罰鍰提高標
準條例第1 條前段、第2 條，判決如主文。
本案經檢察官丙○○到庭執行職務。
中    華    民    國    95    年    3     月    29    日
                  刑事第十三庭  法  官  劉惠娟
以上正本證明與原本無異。
如不服本判決，應於判決送達後10日內，向本院提出上訴狀。
中    華    民    國    95    年    3     月    29    日
                                書記官  陳素徵
附表：
┌──┬───────────────┬───────┐
│編號│偽造之印章、印文或署押所在文件│偽造署押、印文│
├──┼───────────────┼───────┤
│ 1  │遠傳電信股份有限公司手機門號  │己○○署名1枚 │
│    │0000000000號易付卡申請書      │              │
├──┼───────────────┼───────┤
│ 2  │MOTOROLA廠牌行動電話讓渡書    │己○○署名1 枚│
│    │                              │、指印3枚     │
├──┼───────────────┼───────┤
│ 3  │OKWAP廠牌行動電話讓渡書       │己○○署名1 枚│
│    │                              │、指印3枚     │
└──┴───────────────┴───────┘
附錄本案論罪科刑之法條全文：
中華民國刑法第216條
(行使偽造變造或登載不實之文書罪)
行使第210 條至第215 條之文書者，依偽造、變造文書或登載不
實事項或使登載不實事項之規定處斷。
中華民國刑法第212條
(偽造變造特種文書罪)
偽造、變造護照、旅券、免許證、特許證及關於品行、能力服務
或其他相類之證書、介紹書，足以生損害於公眾或他人者，處1
年以下有期徒刑、拘役或3 百元以下罰金。
中華民國刑法第210條
(偽造變造私文書罪)
偽造、變造私文書，足以生損害於公眾或他人者，處5 年以下有
期徒刑。
中華民國刑法第320條
(普通竊盜罪、竊佔罪)
意圖為自己或第三人不法之所有，而竊取他人之動產者，為竊盜
罪，處5 年以下有期徒刑、拘役或500 元以下罰金。
意圖為自己或第三人不法之利益，而竊佔他人之不動產者，依前
項之規定處斷。
前二項之未遂犯罰之。
中華民國刑法第337條
(侵占遺失物罪)
意圖為自己或第三人不法之所有，而侵占遺失物、漂流物或其他
離本人所持有之物者，處 500 元以下罰金。
中華民國刑法第339條
(普通詐欺罪)
意圖為自己或第三人不法之所有，以詐術使人將本人或第三人之
物交付者，處5 年以下有期徒刑、拘役或科或併科1 千元以下罰
金。
以前項方法得財產上不法之利益或使第三人得之者，亦同。
前二項之未遂犯罰之。
中華民國刑法第349條
收受贓物者，處3 年以下有期徒刑、拘役或500 元以下罰金。搬
運、寄藏、故買贓物或為牙保者，處5 年以下有期徒刑、拘役或
科或併科1 千元以下罰金。
因贓物變得之財物，以贓物論。
電信法第56條第1 項：
意圖為自己或第三人不法之利益，以有線、無線或其他電磁方式
，盜接或盜用他人電信設備通信者，處5 年以下有期徒刑，得併
科新台幣150 萬元以下罰金。


司法院資訊處製作；財團法人民間司法改革基金會備份。
